

THÔNG TIN LIÊN HỆ

- **20/01/1994**
- ≥ lequang4567@gmail.com
- Hóc Môn, TPHCM
- 0926195846
- https://www.facebook.com/le .quang.14

MỤC TIÊU NGHỀ NGHIỆP

Mong muốn được làm việc trong môi trường chuyên nghiệp, năng động và thử thách, nâng cao kiến thức và kinh nghiệm chuyên môn.

Nỗ lực tối đa để hoàn thành tốt các nhiệm vụ được giao, góp phần xây dựng sự nghiệp cá nhân, đóng góp cho sự phát triển của công ty.

HỌC VẤN

TRƯỜNG ĐẠI HỌC NGUYỄN TẮT THÀNH Khoa Dược

Đã tốt nghiệp

10/2013 - 03/2019

TIẾNG ANH	
Nghe	Nói
Đọc	Viết

KINH NGHIỆM LÀM VIỆC

PHÒNG KHÁM ĐA KHOA THÁI HÒA

Thu Ngân Thu ngân

06/2016 - 09/2016

CÔNG TY DAI-ICHI Tư vấn bán hàng

11/2017 - 01/2018

- Tìm kiếm khách hàng

CÔNG TY TNHH DƯỢC PHẨM Y-MED Trình Dược Viên OTC

11/2018 - 03/2019

CHỨNG CHỈ

*

TIN HOC VĂN PHÒNG A (2017)